# 关于预计负债最佳估计数如何确定问题

提问人：rhauditords 时间：2015-12-26 07:21:31
陈版主好： A公司属整车物流企业，承接整车厂业务并分包给各物流公司运输，与上游的整车企业和下游的分包企业签订运输合同，最终上下游的运费结算价正在谈判中，运输业务已经完成。 1 、虽运输业务已经完成，但上下游的运输结算价未确定，收入和成本均无法可靠计量，是否可以不确认收入和结转成本，该事项是否应作为或有事项披露？ 2 、如可以收集分包企业其他线路的单台里程运价，是否可以按照《或有事项准则》将单台里程运价作为最佳估计数合理预计分包业务成本，并确认预计负债；根据历史交易该预计成本基本确定能够从上游企业获得补偿，是否可以确认收入。 敬请陈版主不吝赐教，谢谢！！

回答人：chenyiwei
“运输业务已经完成，但上下游的运输结算价未确定，收入和成本均无法可靠计量”这种情况是否符合实际情况，是否符合一般的商业惯例？公司不可能不知道这种情况将会把自己在日后的谈判中置于一个很不利的境地的。 个人理解，如果此处所述情况属实，虽然没有正式协议，但应当可以根据历史经验估计已发生的成本（预计支付给下游的成本，以及本企业为该业务发生的管理成本）能否收回。如果预计成本的收回不存在重大不确定性的，可按已发生的成本确认收入，同时结转等额成本，后续根据与上下游的谈判结果对收入、成本的调整按会计估计变更处理。该事项属于收入准则的规范范围，不属于或有事项。